【裁判字號】    99,審易,2596
【裁判日期】    990817
【裁判案由】    竊盜
【裁判全文】
臺灣高雄地方法院刑事判決            99年度審易字第2596號
公  訴  人  臺灣高雄地方法院檢察署檢察官
被      告  甲○○
上列被告因竊盜案件，經檢察官提起公訴（99年度偵字第17002
號），被告就被訴事實均為有罪陳述，經本院告知簡式審判程序
之旨，並聽取當事人之意見後，裁定依簡式審判程序審理，判決
如下：
    主  文
甲○○犯竊盜罪，累犯，處有期徒刑伍月，如易科罰金，以新臺
幣壹仟元折算壹日，扣案之作案用機車鑰匙壹支沒收；又犯竊盜
罪，共參罪，均累犯，各處有期徒刑肆月，如易科罰金，以新臺
幣壹仟元折算壹日；應執行有期徒刑壹年壹月，如易科罰金，以
新臺幣壹仟元折算壹日，扣案之作案用機車鑰匙壹支沒收。
    事  實
一、甲○○前於民國85年間，因肅清煙毒條例案件，經臺灣高等
    法院高雄分院以85年度上訴字第447號判處有期徒刑8年、3
    年3月、3月，合併定應執行刑為有期徒刑11年確定，於89年
    12月27日縮短刑期假釋出監。假釋期間另因贓物、誣告案件
    ，分別經本院以93年度簡字第1927號、93年度簡字第4334號
    判處有期徒刑3 月、3 月，嗣經裁定減刑為有期徒刑1 月15
    日、1 月15日，合併定應執行刑為有期徒刑2 月確定，經撤
    銷假釋接續執行殘刑3 年11月又2 日，於97年11月28日縮刑
    期滿執行完畢。詎仍不知悔改，竟基於意圖為自己不法所有
    之犯意，於附表編號1 所示之時間、地點，以其所有之機車
    鑰匙1 支發動戊○○所有車牌號碼JOP-011 號重型機車而竊
    取之，得手後作為代步工具使用。另基於意圖為自己不法所
    有之犯意，先後於附表編號2 、3 、4 所示之時間、地點，
    趁各該地點公寓大門未鎖之際，侵入各該公寓樓梯間（侵入
    建築物部分均未據告訴）徒手竊取丁○○○等3 人如附表所
    示財物，得手後以上開機車將所竊財物載運至高雄市○○區
    ○○街與輜汽路口之「克旻資源回收場」變賣，得款現金
    400 元花用殆盡。經警於99年5 月16日15時10分許，在高雄
    市○○區○○路531 巷口，發現其騎用失竊之JOP-011 號重
    機車，盤檢並扣得上開作案用機車鑰匙1 支，始循線查獲上
    情。
二、案經高雄市政府警察局苓雅分局移請臺灣高雄地方法院檢察
    署檢察官偵查起訴。
    理  由
一、本案被告甲○○所犯均為死刑、無期徒刑、最輕本刑為3年
    以上有期徒刑以外之罪，其於準備程序中就被訴事實為有罪
    之陳述，經本院告知簡式審判程序之旨，並聽取當事人意見
    後，認宜進行簡式審判程序，爰依刑事訴訟法第273條之1第
    1項規定，裁定進行簡式審判程序，合先敘明。
二、上揭事實，均據被告甲○○於警詢、偵查及本院審理中坦承
    不諱，核與證人即被害人戊○○、丁○○○、丙○○、乙○
    ○於警詢中證述之情節相符，並有贓物認領保管單4 紙、路
    口監視器翻拍畫面5 張、查獲照片18張在卷可稽，復有作案
    用機車鑰匙1 支扣案足憑，足認被告之自白均核與事證相符
    。從而，本案事證明確，被告犯行均堪認定，應分別依法論
    科。
三、是核被告所為，均係犯刑法第320條第1項之竊盜罪。被告先
    後4 次竊盜犯行間，犯罪時間、地點、被害人均不同，顯係
    另行起意為之，應分論併罰。被告辯稱如附表編號2 、3 、
    4 所示之竊盜事實，係單一犯意之接續行為，應以接續犯論
    處，即有未合。又被告前因肅清煙毒條例案件，經臺灣高等
    法院高雄分院以85年度上訴字第447 號判處有期徒刑8 年、
    3 年3 月、3 月，合併定應執行刑為有期徒刑11年確定，於
    89 年12 月27日縮短刑期假釋出監，假釋期間另因贓物、誣
    告案件，分別經本院以93年度簡字第1927號、93年度簡字第
    4334 號 判處有期徒刑3 月、3 月，嗣經裁定減刑為有期徒
    刑1 月15日、1 月15日，合併定應執行刑為有期徒刑2 月確
    定，經撤銷假釋接續執行殘刑3 年11月又2 日，於97年11月
    28日縮刑期滿執行完畢之事實，有臺灣高等法院被告前案紀
    錄表1份 在卷可按，其於該徒刑執行完畢後5 年內，故意再
    犯本件法定刑均為有期徒刑以上之罪，為累犯，應各依刑法
    第47條第1 項加重其刑。爰審酌被告不思循正當途徑賺取財
    物，因貪圖私慾，竟竊取機車代步，又竊取他人財物，所為
    實不足採；惟念其犯後坦承犯行，態度良好，所竊財物大部
    分已返還被害人，有上開贓物認領保管單4 紙在卷可參，造
    成被害人損失已有降低；及被告之生活狀況、品行、智識程
    度等一切情狀，分別量處如主文所示之刑及諭知易科罰金之
    折算標準，並定其應執行之刑及依刑法第41條第1 項前段、
    第8 項諭知易科罰金之折算標準，藉資懲儆。末按扣案之作
    案用機車鑰匙1 支，係被告所有，且係供其實施本案附表編
    號1 竊盜犯行所用之物，業據其於本院審理中供承明確，爰
    依刑法第38條第1 項第2 款規定，宣告沒收；另扣案之鑰匙
    2 支非供被告實施或預備供實施本案竊盜犯行所用之物，此
    據被告供承在卷，爰均未為沒收之宣告，附此敘明。
據上論斷，應依刑事訴訟法第273條之1第1項、第299條第1項前
段，刑法第320條第1項、第47條第1項、第41條第1項前段、第8
項、第51條第5款、第38條第1項第2款，刑法施行法第1條之1，
判決如主文。
本案經檢察官杜妍慧到庭執行職務。
中    華    民    國    99    年    8    月    17    日
                  刑事第十庭   法  官  李代昌
以上正本證明與原本無異。
如不服本判決應於收受送達後10日內向本院提出上訴書狀，並應
敘述具體理由；如未敘述上訴理由者，應於上訴期間屆滿後20日
內向本院補提理由書（均須按他造當事人之人數附繕本）「切勿
逕送上級法院」。
中    華    民    國    99    年    8    月    17    日
                               書記官  黃振祐
附錄本案論罪科刑適用法條：
刑法第320條
（普通竊盜罪、竊佔罪）
意圖為自己或第三人不法之所有，而竊取他人之動產者，為竊盜
罪，處5年以下有期徒刑、拘役或5百元以下罰金。
意圖為自己或第三人不法之利益，而竊佔他人之不動產者，依前
項之規定處斷。
前二項之未遂犯罰之。
附表：
┌──┬─────┬────────┬───┬───────┐
│編號│犯罪時間  │犯罪地點        │被害人│所竊財物      │
├──┼─────┼────────┼───┼───────┤
│ 1  │99年5月13 │高雄市苓雅區中正│戊○○│車號JOP-011號 │
│    │日21時許  │一路55巷1號中正 │      │重型機車1輛（ │
│    │          │公園旁          │      │價值約新台幣（│
│    │          │                │      │下同）5,000元 │
│    │          │                │      │）            │
├──┼─────┼────────┼───┼───────┤
│ 2  │99年5月14 │高雄巿苓雅區武義│洪林秀│鋁框玻璃窗12片│
│    │日15時許  │街34巷20號2、3、│蘭    │（價值約1萬   │
│    │          │4樓             │      │9,200元）     │
├──┼─────┼────────┼───┼───────┤
│ 3  │99年5月15 │高雄巿苓雅區武義│丙○○│鋁框玻璃窗4片 │
│    │日上午9時 │街70巷2號、4號  │      │（價值約8,000 │
│    │許        │                │      │元）          │
├──┼─────┼────────┼───┼───────┤
│ 4  │99年5月15 │高雄巿苓雅區武義│乙○○│鋁框玻璃窗6片 │
│    │日上午9時 │街34巷1 號2 樓（│      │（價值約9,600 │
│    │許        │起訴書誤載為5 樓│      │元）          │
│    │          │）              │      │              │
└──┴─────┴────────┴───┴───────┘

司法院資訊處製作；財團法人民間司法改革基金會備份。
